【裁判字號】    97,交聲,355
【裁判日期】    970331
【裁判案由】    違反道路交通管理處罰條例聲明異議
【裁判全文】
臺灣臺北地方法院交通事件裁定         97年度交聲字第355號
原處分機關  交通部公路總局臺北區監理所板橋監理站
異  議  人
即受處分人  甲○○
上列異議人即受處分人因違反道路交通管理處罰條例案件，對於
交通部公路總局臺北區監理所板橋監理站於中華民國九十七年二
月一日所為之處分（板監裁字第裁四一—Ｃ00000000號
），聲明異議，本院裁定如下：
    主  文
異議駁回。
    理  由
一、按道路交通管理處罰條例所規範之車輛，係指在道路上以原
    動機行駛之汽車（包括機器腳踏車）或以人力、獸力行駛之
    車輛，而道路交通安全規則所規範之「汽車」，係指在道路
    上不依軌道或電力架線而以原動機行駛之車輛（包含機器腳
    踏車），道路交通管理處罰條例第三條第八款、道路交通安
    全規則第二條第一項第一款分別定有明文。次按汽車駕駛人
    ，行經有燈光號誌管制之交岔路口闖紅燈者，處新臺幣（下
    同）一千八百元以上五千四百元以下罰鍰；汽車駕駛人有道
    路交通管理處罰條例第五十三條情形者，除依原條款處罰鍰
    外，並予記點三點，道路交通管理處罰條例第五十三條第一
    項、第六十三條第一項第三款亦分別定有明文。而汽車駕駛
    人，行經有燈光號誌管制之交岔路口闖紅燈者，依違反道路
    交通管理事件統一裁罰基準及處理細則第四十四條第一項及
    違反道路交通管理事件統一裁罰基準表（下稱基準表）之規
    定，尚須依行為人所駕駛車輛之種類及有無在應到案日期前
    到案等二項因素決定應對行為人所處罰鍰之數額。是行為人
    如係騎乘機器腳踏車即機車，行經有燈光號誌管制之交岔路
    口闖紅燈而為警舉發，於期限內繳納罰緩或到案聽後裁決處
    罰者，依違反道路交通管理事件統一裁罰基準及處理細則第
    四十四條第一項及基準表之規定，應對該行為人處以一千八
    百元之罰鍰，並記違規點數三點。
二、本件異議人即受處分人甲○○於民國九十六年十一月二日晚
    間九時四十分許，騎乘車牌號碼ＣＱＹ─六六三號重型機車
    ，沿臺北縣新店市○○路由北往南方向行駛，行經祥和路與
    安興路口之有燈光號誌管制之交岔路口時，當時受處分人車
    行方向之路口號誌為圓形紅燈，本應不得進入路口，詎其貿
    然闖越紅燈而驅車前進並左轉安興路，適為在該路段執行臨
    檢勤務之臺北縣政府警察局新店分局安康派出所警員乙○○
    發覺而攔停，並以受處分人有違反道路交通管理處罰條例第
    五十三條第一項規定之行為，當場掣單舉發。嗣受處分人於
    舉發通知單上所載應到案日期即九十六年十一月十七日前，
    向原處分機關提出申訴，原處分機關於九十七年二月一日以
    受處分人騎乘機車行經有燈光號誌管制之交岔路口闖紅燈之
    違規事實，依道路交通管理處罰條例第五十三條第一項、第
    六十三條第一項第三款（漏載第三款）及違反道路交通管理
    事件統一裁罰基準及處理細則第四十三條、第四十四條及基
    準表之規定，裁處受處分人一千八百元罰鍰，並記違規點數
    三點。
三、訊據受處分人固不否認有於前述時間、地點，騎乘前述機車
    ，行經前揭有燈光號誌管制之交岔路口等情，惟矢口否認有
    闖紅燈之違規行為，辯稱：伊沒有闖紅燈，當時伊係於燈號
    轉為綠燈時始左轉安興路，並請舉發警員提出當時所拍攝之
    採證照片以為佐證云云。
四、經查：
（一）受處分人於前揭時間、地點，騎乘前揭車輛闖紅燈，並經
      警攔停等情，業經證人即本案掣單舉發受處分人前開違規
      行為之臺北縣政府警察局新店分局安康派出所警員乙○○
      於本院九十七年二月二十九日調查期日中到庭結證稱：警
      方當日係於新店祥和、安興路口實施取締闖紅燈勤務，站
      立位置是在安興路往安和路方向之車道上，大約距離祥和
      路口三、四十公尺，面朝祥和路看，可看見祥和路口之燈
      號，當時受處分人於祥和路下橋時紅燈左轉，雖然警方有
      拍照舉發但受限裝備不足而照片不清晰，故已刪除；然安
      興路之號誌為綠燈時，祥和路上之號誌必為紅燈，兩號誌
      間之變換有一秒鐘誤差，而安興路行向之燈號仍為綠燈時
      ，伊即見到受處分人之車輛左轉，綠燈約五秒後切換成黃
      燈，且受處分人是被攔停後才變成黃燈，因此認定受處分
      人闖紅燈故舉發等語明確，核與受處分人稱伊一左轉路口
      五公尺時即被拍照並攔停後，回頭看安興路燈號是紅燈等
      情相符，並有受處分人違規當時之現場即新店市○○路與
      安興路路口號誌現場圖一紙及「新店市○○路、安興碧安
      橋路口號誌時制計劃」一紙附卷可稽。是受處分人於駕車
      行經前揭交岔路口，面對圓形紅燈或尚未亮起綠燈表示可
      左轉時，即逕自前行左轉之交通違規行為，應堪認定，則
      受處分人確實於其車行方向之路口號誌仍為圓形紅燈或尚
      未亮起綠燈表示可左轉之際即進入路口，並逕自驅車直行
      進而左轉無訛。是受處分人辯稱並無闖紅燈云云，顯屬事
      後卸責之詞，不足採信。
（二）綜上所述，本件事證明確，受處分人行經有燈光號誌管制
      之交岔路口闖紅燈之違規行為，堪以認定。
五、從而，受處分人確有於前揭時間，地點，騎乘前開機車行經
    有燈光號誌管制之交岔路口闖紅燈之行為，自屬違反道路交
    通管理處罰條例第五十三條第一項之規定，而受處分人於舉
    發通知單上所載應到案日期前，即向原處分機關提出申訴，
    原處分機關乃依道路交通管理處罰條例第五十三條第一項、
    第六十三條第一項三款、違反道路交通管理事件統一裁罰基
    準及處理細則第四十四條第一項暨基準表之規定，裁處受處
    分人一千八百元罰鍰，並記違規點數三點，經核並無違誤，
    本件異議為無理由，自應予以駁回。
據上論斷，應依道路交通案件處理辦法第十九條，裁定如主文。
中    華    民    國  九十七  年    三    月  三十一  日
                  臺灣臺北地方法院交通法庭
                      法      官  雷淑雯
以上正本證明與原本無異。
如不服本裁定，應於裁定送達後五日內向本院提出抗告狀。
                      書  記  官  胡詩唯
中    華    民    國  九十七  年    三    月  三十一  日


司法院資訊處製作；財團法人民間司法改革基金會備份。
